Minutes et répertoires du notaire Thibault Rémond POUMET, 10 février 1836 - 4 août 1864 (étude XIV)
Archives nationales
- Minutes de Thibault Rémond POUMET, janvier 1836 - 4 août 1864; MC/ET/XIV/761 - MC/ET/XIV/880
  - Minutes. 1858, août - 1858, octobre, août 1858 - octobre 1858; MC/ET/XIV/856
    - Inventaire après décès de Théodore Ferdinand Vallou de Villeneuve, dressé entre les 4 et 21 septembre 1858, dans sa maison située 16, boulevard Montmartre où le défunt est mort le 26 août 1858, à la requête de son frère Julien Vallou de Villeneuve, artiste peintre, demeurant 18, rue Bleue, son
      Bleue (rue); Montmartre (boulevard); Vallou de Villeneuve, Julien; Vallou de Villeneuve, Théodore Ferdinand
  - Minutes. 1858, novembre - 1858, décembre, novembre 1858 - décembre 1858; MC/ET/XIV/857
  - Minutes. 1859, janvier - 1859, mars, janvier 1859 - mars 1859; MC/ET/XIV/858
    - Cahier des charges pour la vente de valeurs industrielles et de droits incorporels, à la requête de Julien Vallou de Villeneuve, concernant la succession de son frère, Théodore Ferdinand Vallou de Villeneuve. À signaler: les valeurs sont divisées en neuf lots d'une valeur totale de 63 750 francs, du 20 au 24 janvier 1859., 20 janvier 1859 - 24 janvier 1859; MC/ET/XIV/858
      À la suite:
      1859, 24 janvier Procès-verbal d'adjudication.
      De l'image fixe à l'image animée (1820-1910), documents du Minutier central des notaires de Paris relatifs à l'histoire des photographes et de la photographie, par Marc Durand, Paris, Archives nationales, 2013 (sous presse), notice n° 4882 (version dématérialisée de l'instrument de recherche, les notices biographiques et compléments de descriptions d'actes ne se trouvent que sur la version papier de l'ouvrage, voir contexte dans le Plan d’orientation général - Notaires de Paris, guides thématiques du Minutier).
      Vallou de Villeneuve, Julien; Vallou de Villeneuve, Théodore Ferdinand
  - Minutes. 1859, avril - 1859, juin, avril 1859 - juin 1859; MC/ET/XIV/859
  - Minutes. 1859, juillet - 1859, septembre, juillet 1859 - septembre 1859; MC/ET/XIV/860
    - Compte d'administration de la succession bénéficiaire de Théodore Ferdinand Vallou de Villeneuve à son frère Julien Vallou de Villeneuve, agissant comme seul et unique héritier. À signaler: les recettes s'élèvent à 87 909,95 francs et les dépenses à 24 836 francs, le compte dégage un excédent de 63 064,95 francs en faveur de Julien Vallou de Villeneuve., 14 juillet 1859; MC/ET/XIV/860
      De l'image fixe à l'image animée (1820-1910), documents du Minutier central des notaires de Paris relatifs à l'histoire des photographes et de la photographie, par Marc Durand, Paris, Archives nationales, 2013 (sous presse), notice n° 4883 (version dématérialisée de l'instrument de recherche, les notices biographiques et compléments de descriptions d'actes ne se trouvent que sur la version papier de l'ouvrage, voir contexte dans le Plan d’orientation général - Notaires de Paris, guides thématiques du Minutier).
  - Minutes. 1859, octobre - 1859, décembre, octobre 1859 - décembre 1859; MC/ET/XIV/861
  - Minutes. 1860, janvier - 1860, mars, janvier 1860 - mars 1860; MC/ET/XIV/862
  - Minutes. 1860, avril - 1860, juin, avril 1860 - juin 1860; MC/ET/XIV/863
  - Minutes. 1860, juillet - 1860, septembre, juillet 1860 - septembre 1860; MC/ET/XIV/864
  - Minutes. 1860, octobre - 1860, décembre, octobre 1860 - décembre 1860; MC/ET/XIV/865
  - Minutes. 1861, janvier - 1861, février, janvier 1861 - février 1861; MC/ET/XIV/866
  - Minutes. 1861, mars - 1861, mai, mars 1861 - mai 1861; MC/ET/XIV/867
  - Minutes. 1861, juin - 1861, août, juin 1861 - août 1861; MC/ET/XIV/868
  - Minutes. 1861, septembre - 1861, décembre, septembre 1861 - décembre 1861; MC/ET/XIV/869
  - Minutes. 1862, janvier - 1862, mars, janvier 1862 - mars 1862; MC/ET/XIV/870
    - Quittances par Adolphe Jean Chrysostome Bilordeaux, artiste dessinateur, et Marie Pauline Bachelet, son épouse, demeurant 4, rue du Faubourg-Montmartre, au profit de Charles Toury, propriétaire, demeurant 41, quai des Grands-Augustins, concernant l'achat d'une maison située 119, rue Saint-Maur-Paupincourt, pour la somme principale de 153 200 francs., 18 mars 1862; MC/ET/XIV/870
      De l'image fixe à l'image animée (1820-1910), documents du Minutier central des notaires de Paris relatifs à l'histoire des photographes et de la photographie, par Marc Durand, Paris, Archives nationales, 2013 (sous presse), notice n° 484 (version dématérialisée de l'instrument de recherche, les notices biographiques et compléments de descriptions d'actes ne se trouvent que sur la version papier de l'ouvrage, voir contexte dans le Plan d’orientation général - Notaires de Paris, guides thématiques du Minutier).
      Grands-Augustins (quai des); Faubourg-Montmartre (rue du); Saint-Maur-Popincourt (rue); Bilordeaux, Adolphe Jean Chrysostome; Bachelet, Marie Pauline; Toury, Charles
  - Minutes. 1862, avril - 1862, juin, avril 1862 - juin 1862; MC/ET/XIV/871
  - Minutes. 1862, juillet - 1862, octobre, juillet 1862 - octobre 1862; MC/ET/XIV/872
    - Achat du domaine de Lormoy par Say, 10 septembre 1862; MC/ET/XIV/872
      Précisions sur les lieux: Lormoy (Essonne)--Château (?)
      Date de création de la notice: 2004
      acte de vente; Say (M.)
  - Minutes. 1862, novembre - 1862, décembre, novembre 1862 - décembre 1862; MC/ET/XIV/873
  - Minutes. 1863, janvier - 1863, mars, janvier 1863 - mars 1863; MC/ET/XIV/874
  - Minutes. 1863, avril - 1863, mai, avril 1863 - mai 1863; MC/ET/XIV/875
  - Minutes. 1863, juin - 1863, août, juin 1863 - août 1863; MC/ET/XIV/876
  - Minutes. 1863, septembre - 1863, décembre, septembre 1863 - décembre 1863; MC/ET/XIV/877
  - Minutes. 1864, janvier - 1864, mars, janvier 1864 - mars 1864; MC/ET/XIV/878
  - Minutes. 1864, avril - 1864, mai, avril 1864 - mai 1864; MC/ET/XIV/879
  - Minutes. 1864, juin - 1864, 4 août, juin 1864 - 4 août 1864; MC/ET/XIV/880
- Répertoire(s) de Thibault Rémond POUMET, 8 juillet 1831 - 13 juillet 1866; MC/RE/XIV/16 - MC/RE/XIV/18
  - Répertoire. 1831, 8 juillet - 1843, 20 avril, 8 juillet 1831 - 20 avril 1843; MC/RE/XIV/16
    Répertoire des notaires Marcelin-Benjamin Guyet-Desfontaines (8 juillet 1831-9 février 1836), Thibault-Rémond Poumet (10 février 1836-20 avril 1843).
    Informations concernant le classement et la cotation:
    Le niveau inférieur de description, quand il existe, correspond aux mentions d'actes contenues dans le répertoire. Parmi celles-ci, certaines peuvent y être décrites, de manière plus ou moins détaillée. Pour consulter l'acte proprement dit, il convient de rechercher la cote au niveau des articles (registre ou liasse) des minutes du notaire (cote de type 'MC/ET').
    - Inventaire après décès de Louise-Laurence Blandet, épouse de Alexis Chamont, marchand de nouveautés, rue des Noyers, n° 14., 5 mars 1836
      MC/RE/XIV/16
      Informations concernant le classement et la cotation du document:
      Attention: la cote de répertoire (de type 'MC/RE') ne permet pas de consulter la minute de l'acte. ll convient de rechercher la cote de la minute (de type 'MC/ET') au niveau des articles (registre ou liasse) de minutes du notaire.
      L'accès aux images numérisées des pages du répertoire se fait au niveau de description supérieur (' Répertoire du notaire '), rubrique ' Consulter les archives numérisées associées'.
      Base Miriad 2 des inventaires après décès, 1801-1850, par Thierry Boudignon, avec le concours de Marie-France Nivet et du personnel du Minutier central, 1995-2012 (base de données migrée: voir contexte dans le Plan d’orientation général - Notaires de Paris, guides thématiques du Minutier).
      inventaire après décès; Noyers (rue des); Blandet, Louise-Laurence; Chamont, Alexis; commerçant
    - Inventaire après décès de François Arnaud, perruquier, rue de Bellefonds, n° 2., 9 mars 1836
      inventaire après décès; Bellefond (rue de); Arnaud, François; coiffeur
    - Inventaire après décès de Claude-Joseph Guidelin, domestique, rue de Clichy, n° 3., 14 avril 1836
      inventaire après décès; Clichy (rue de); Guidelin, Claude-Joseph; employé de maison
    - Inventaire après décès de Guillaume-Pierre Valeton, rue Bleue, n° 1., 27 avril 1836
      inventaire après décès; Bleue (rue); Valeton, Guillaume-Pierre
    - Inventaire après décès de Louis-Isaac Calmer, rue Godot Demauroy, le 26 mai 1836., 14 juin 1836
      inventaire après décès; Godot-de-Mauroy (rue); Calmer, Louis-Isaac
    - Inventaire après décès de Guillaume-Pierre Valeton., 27 juin 1836
      inventaire après décès; Valeton, Guillaume-Pierre
    - Inventaire après décès de Louise-Elisabeth-Amélie, domestique, rue Duphot, n° 19, décédé le 26 juin 1836., 7 juillet 1836
      inventaire après décès; Duphot (rue); Lesage, Louise-Elisabeth-Amélie; employé de maison
    - Inventaire après décès de Jean-Baptiste-Eugène Ledret, rue de l'Echiquier, n° 4, le 7 juillet 1836., 22 juillet 1836
      inventaire après décès; Echiquier (rue de l'); Legret, Jean-Baptiste-Eugène
    - Inventaire après décès de Amélie-Charlotte-Julie des Musnier de Folleville, épouse de Hilaire-Etienne-Octave comte de Boissy., 26 juillet 1836
      inventaire après décès; Musnier de Folleville, Amélie-Charlotte-Julie; Boissy, Hilaire-Etienne-Octave de
    - Inventaire après décès de Louis-Pierre Heurtaux, menuisier, rue Neuve Coquenard, n° 5., 15 décembre 1836
      inventaire après décès; Neuve-Coquenard (rue); Heurtaux, Louis-Pierre; menuisier
    - Inventaire après décès de Aimé-Jacques-Désiré Letort, rue du Faubourg Saint-Denis, n° 184., 29 mai 1837
      inventaire après décès; Faubourg-Saint-Denis (rue du); Letort, Aimé-Jacques-Désiré
    - Inventaire après décès de Adolphine-Julie de Mauroy, veuve de Benoit-Félix Durand, le 15 août 1837., 21 septembre 1837
      inventaire après décès; Mauroy, Adolphine-Julie de; Durand, Benoit-Félix
    - Inventaire après décès de Jean-Pierre Desprez, inspecteur de bâtiments, rue de l'Arbre Sec, n° 20, le 10 novembre 1837., 15 novembre 1837
      inventaire après décès; Arbre-Sec (rue de l'); Desprez, Jean-Pierre; inspecteur
    - Inventaire après décès de Marie-Pierrette Reboul, veuve de Antoine-Louis Cavalery, rue de Picpus., 4 décembre 1837
      inventaire après décès; Picpus (rue de); Reboul, Marie-Pierrette; Cavalery, Antoine-Louis
    - Inventaire après décès de Victoire Gain, veuve de Claude Coulon, décédée rue Hauteville, n° 22, le 12 avril 1837., 6 décembre 1837
      inventaire après décès; Hauteville (rue d'); Gain, Victoire; Coulon, Claude
    - Inventaire après décès de Charles-François Varin, le 19 décembre 1838., 3 février 1838
      inventaire après décès; Varin, Charles-François
    - Inventaire après décès de Pierre-Gabriel-Frédéric Jehannot., 5 février 1838
      inventaire après décès; Jehannot, Pierre-Gabriel-Frédéric
    - Inventaire après décès de Aglaé Morizot., 10 février 1838
      inventaire après décès; Morizot, Aglaé
    - Inventaire après décès de Alexis-Charles Joseph dit Florimond, facteur de pianos, le 6 mars 1838, rue Neuve Saint-Eustache, n° 4., 12 mars 1838
      inventaire après décès; Neuve-Saint-Eustache (rue); Joseph, Alexis-Charles; Florimond, Alexis-Charles
    - Inventaire après décès de Louise-Françoise Lemercier, rue des Filles Dieu, n° 9., 4 juillet 1838
      inventaire après décès; Filles-Dieu (rue des); Lemercier, Louise-Françoise
    - Inventaire après décès de Marie-Amélie Protée, Pierre-Nicolas-Frolin Quernet, rue des Amandières Popincourt, n° 16., 19 octobre 1838
      inventaire après décès; Protée, Marie-Amélie; Quernet, Pierre-Nicolas-Frolin
    - Inventaire après décès de Amaury-Charles-Alexandre Pineu Duval., 19 novembre 1838
      inventaire après décès; Pineu Duval, Amaury-Charles-Alexandre
    - Inventaire après décès de Nicolas Rolland, rue Bergère, n° 6, le 19 novembre 1838., 24 novembre 1838
      inventaire après décès; Bergère (rue); Rolland, Nicolas
    - Inventaire après décès de Gaspard-Edouard Fosjati, rue Notre-Dame des Recouvrances, n° 19, le 14 septembre 1838., 21 décembre 1838
      inventaire après décès; Notre-Dame-de-Recouvrance (rue); Fosjati, Gaspard-Edouard
    - Inventaire après décès de Jeanne-Marguerite Leclerc, rue de Rivoli, n° 8, le 25 décembre 1838., 2 février 1839
      inventaire après décès; Rivoli (rue de); Leclerc, Jeanne-Marguerite
    - Inventaire après décès de Henri comte de Briche, à Orléans., 11 février 1839
      inventaire après décès; Orléans (Loiret); Briche, Henri de
    - Inventaire après décès de Constance-Aimée Vetillard, épouse de Hippolyte-Jean-François Bunoust, employé, le 15 décembre 1838, rue des Vieux Augustins, n° 59., 6 mars 1839
      inventaire après décès; Vieux-Augustins (rue des); Vetillard, Constance-Aimée; Bunoust, Hippolyte-Jean-Françoise
    - Inventaire après décès de Jean-Baptiste-Pierre baron Semellé, lieutenant général, à Urville (Moselle)., 8 mars 1839
      inventaire après décès; Semellé, Jean-Baptiste-Pierre
    - Inventaire à la requête de Théodore-Auguste Very, propriétaire, rue Richepance, n° 5, à cause de l'administration des biens de Alexandrine-Béatrix Doharme, veuve de Jean-Françoise Very., 20 mars 1839
      inventaire; Richepance (rue); Very, Théodore-Auguste; Deharme, Alexandrine-Béatrix; Very, Jean-François
    - Inventaire après décès de Adèle-Henriette Pinet, épouse de Joseph-Virgile Cavaré, rue des Bourdonnais, n° 2., 18 juin 1839
      inventaire après décès; Bourdonnais (rue des); Pinet, Adèle-Henriette; Cavaré, Joseph-Virgile
    - Inventaire après décès de Marie-Aline Bullot, épouse de Lucien Baillou., 6 juillet 1839
      inventaire après décès; Bullot, Marie-Aline; Baillou, Lucien
    - Inventaire après décès de Nicolas-Isaac d'Aligre de Blainville, chanoine titulaire, vicaire général de Bourges, rue Chanoinesse, n° 4., 12 août 1839
      inventaire après décès; Bourges (Cher); Chanoinesse (rue); Aligre de Blainville, Nicolas-Isaac d'; chanoine; ecclésiastique
    - Inventaire après décès de Madeleine-Anne Deseine, rentière rue de l'Abbaye Saint-Germain-des-Prés, n° 10., 22 août 1839
      inventaire après décès; Abbaye (rue de l'); Deseine, Madeleine
    - Inventaire après décès de Anne-Joseph-Eusèbe Baconnière Salverte, membre de la chambre des députés, rue de Clichy, n° 3., 7 novembre 1839
      inventaire après décès; Clichy (rue de); Baconnière Salverte, Anne-Joseph-Eusèbe; député
    - Inventaire après décès de Laurent Galoudec, cordonnier, rue Montmartre, n° 58, le 12 août 1839., 18 novembre 1839
      inventaire après décès; Montmartre (rue); Galoudec, Laurent; cordonnier
    - Inventaire après décès de Nicolas-Laurent Nansot, bijoutier et négociant en porcelaine, rue du Faubourg Poissonnière, n° 8., 21 novembre 1839
      inventaire après décès; Faubourg-Poissonnière (rue du); Nansot, Nicolas-Laurent; orfèvre; porcelainier; négociant
    - Inventaire après décès de Barthélémy Caillat, rue de Choiseul, n° 4 bis, le 26 novembre 1839., 5 décembre 1839
      inventaire après décès; Choiseul (rue de); Caillat, Barthélémy
    - Inventaire après décès de Catherine-Françoise Beauvarlet de Bomicourt, veuve de Guy-François-Henri comte de la porte de Ryantz., 19 décembre 1839
      inventaire après décès; Beauvarlet de Bomicourt, Catherine-Françoise; Delaporte de Ryantz, Guy-François-Henri
    - Inventaire après décès de Jean-Louis Very, rentier, au Palais Royal, n° 83, le 15 octobre 1839., 26 décembre 1839
      inventaire après décès; Palais Royal; Very, Jean-Louis
    - Inventaire après décès de Bernardin-Auguste Villain, rue du Delta, n° 13., 20 février 1840
      inventaire après décès; Delta (rue du); Villain, Bernardin-Auguste
    - Inventaire après décès de Sophie-Catherine-Caroline Thiery, veuve de Armand comte de Balby., 31 mars 1840
      inventaire après décès; Thiery, Sophie-Catherine-Caroline; Balby, Armand de
    - Inventaire après décès de Louis-Auguste Say, rue du Montblanc, n° 8., 1er avril 1840
      inventaire après décès; Mont-Blanc (rue du); Say, Louis-Auguste
    - Inventaire après décès de Madeleine-Sophie Hanoteau, veuve de Joseph Chaterin., 10 avril 1840
      inventaire après décès; Hanoteau, Madeleine-Sophie; Chaterin, Joseph
    - Inventaire après décès de Jeanne Seignot, épouse de Pierre-François Plancher de la Noé, propriétaire, rue Cadet, n° 1 bis., 23 avril 1840
      inventaire après décès; Cadet (rue); Seignot, Jeanne; Planchet de la Noé, Pierre-François
    - Inventaire après décès de Hilaire Rouillé marquis de Boissy, rue d'Anjou Saint-Honoré, n° 32., 10 juillet 1840
      inventaire après décès; Anjou-Saint-Honoré (rue d'); Rouillé marquis de Boissy, Hilaire
    - Inventaire après décès de Michel Tautel, garçon boulanger., 25 juillet 1840
      inventaire après décès; Tautel, Michel; boulanger
    - Inventaire après décès de Louise-Zoé Harand, épouse de Aimé-Eugène-Léger Chardin, propriétaire, rue Neuve des Petits champs n° 27., 6 août 1840
      inventaire après décès; Neuve-des-Petits-Champs (rue); Harand, Louise-Zoé; Chardin, Aimé-Eugène-Léger
    - Inventaire après décès de Antoinette-Isoline Maillard., 1er novembre 1840
      inventaire après décès; Maillard, Antoinette-Isoline
    - Inventaire après décès de Jean-Marie Lafont, rentier, rue d'Enghien, n° 36., 6 novembre 1840
      inventaire après décès; Enghien (rue d'); Lafont, Jean-Marie
    - Inventaire après décès de Mr le marquis Laferté Senectère., 12 novembre 1840
      inventaire après décès; Laferté Senectère
    - Inventaire après décès de Louise-Clémence-Alexis Mitlon, épouse Germain Chrétien, rue du Petit Carreau, n° 17., 12 novembre 1840
      inventaire après décès; Petit-Carneau (rue du); Mitlon, Louise-Clémence-Alexis; Broun, Germain-Chrétien
    - Inventaire après décès de Adrien Froment, à l'Hôpital Beaujon, le 1er septembre 1840., 14 janvier 1841
      inventaire après décès; Beaujon (hôpital); Froment, Adrien
    - Inventaire après décès de Pierre-Alexandre Revelière, propriétaire, demeurant aux Thernes, commune de Neuilly., 6 février 1841
      inventaire après décès; Ternes (quartier); Neuilly-sur-Seine (ancienne commune); Revelière, Pierre-Alexandrre
    - Inventaire après décès de Hubert-Etienne-Eugène-Marie Deshayes, ancien négociant, à Londres, le 10 octobre 1840., 16 février 1841
      inventaire après décès; Londres (Royaume-Uni); Deshayes, Hubert-Etienne-Eugène-Marie; négociant
    - Inventaire après décès de Jean-Claude Mornet, ancien employé à l'administration du timbre, aux Batignolles, rue Truffault, n° 5, le 11 avril 1841., 22 avril 1841
      inventaire après décès; Truffaut (rue); Batignolles-Monceaux (ancienne commune); Mornet, Jean-Claude
    - Inventaire après décès de Pierre-Charles-François Cannevelle, aux Batignolles, rue des Dames, n° 19, le 11 juin 1841., 16 juin 1841
      inventaire après décès; Dames (rue des); Batignolles-Monceaux (ancienne commune); Cannevelle, Pierre-Charles-François
    - Inventaire après décès de Annette-Florentine-Philippine Mamet, épouse de Casimir-Pierre Planchet, pharmacien, rue Lafayette, n° 22, le 17 mai 1841., 20 juillet 1841
      inventaire après décès; La-Fayette (rue); Mamet, Annette-Florentine-Philippine; Planchet, Casimir-Pierre; pharmacien
    - Inventaire après décès de Furey-Eloi-Alexandre Poulet, concierge à l'administration des douanes, rue Monthabor, n° 29, le 1er juillet 1841., 23 juillet 1841
      inventaire après décès; Mont-Thabor (rue du); Poulet, Furey-Eloi-Alexandre; concierge
    - Inventaire après décès de Louis-Jacques Legras, rue de la Clef, n° 21, le 9 mai 1841., 2 août 1841
      inventaire après décès; Clef (rue de la); Legras, Louis-Jacques
    - Inventaire après interdiction de Théodore-Denis Calmer, propriétaire, rue du Monthabor, n° 41., 4 décembre 1841
      inventaire; Mont-Thabor (rue du); Calmer, Théodore-Denis
    - Inventaire après décès de Rosalie-Estelle Berger Schaefer, épouse de Albéric Niquet, négociant commissionnaire, rue de Bondy, n° 44, le 7 novembre 1841., 29 décembre 1841
      inventaire après décès; Bondy (rue de); Berger Schaffer, Rosalie-Estelle; Niquet, Albérie; négociant
    - Inventaire à la requête de Denis-Joseph Poudra, demeurant rue de l'Echiquier, n° 38, après interdiction de Jacques-Antoine Binaud, demeurant à Boulogne., 4 janvier 1842
      inventaire; Boulogne-Billancourt (Hauts-de-Seine); Poudra, Denis-Joseph; Binaud, Jacques-Antoine
    - Inventaire après décès de Jean Ducrest, ancien employé, à la loterie, rue de Paradis au Marais, n° 11, le 8 décembre 1841., 18 janvier 1842
      inventaire après décès; Paradis-au-Marais (rue de); Ducret, Jean
    - Inventaire après décès de Jeanne-Victoire Dunand, épouse de Bernard-Amand Curmer, le 4 février 1842., 17 février 1842
      inventaire après décès; Dunand, Jeanne-Victoire; Curmer, Bernard-Amand
    - Inventaire après décès de Sophie-Elisabeth-Thérèse Mauger, épouse de Louis-Thomas-Balthazard Pouillet, propriétaire, rue du Mail, n° 1., 22 février 1842
      inventaire après décès; Mail (rue du); Mauger, Sophie-Elisabeth-Thérèse; Pouillet, Louis-Thomas-Balthazard
    - Inventaire après décès de Mr Thourou de Bertinval baron de Bressolles, arrivé à Bressolles, arrondissement de Moulin (Allier), le 16 décembre 1841., 7 mars 1842
      inventaire après décès; Moulins (Allier); Thourou de Bertinval de Bressolles
    - Inventaire après décès de Madeleine-Augustin Voisin, épouse de Denis Joineau, le février., 21 mars 1842
      inventaire après décès; Voisin, Madeleine-Augustin; Joineau, Denis
    - Inventaire après décès de Geneviève-Honorine Pecquoult, veuve de Pierre-Joseph Niquet, rue du Faubourg Saint-Martin, n° 142, le 15 mars 1842., 24 mars 1842
      inventaire après décès; Faubourg-Saint-Martin (rue du); Pecquoult, Geneviève-Honorine; Niquet, Pierre-Joseph
    - Inventaire après décès de Pierre-Alexandre Traullé, rue Cadet, n° 7, le 28 février 1842., 14 avril 1842
      inventaire après décès; Cadet (rue); Traullé, Pierre-Alexandre
    - Inventaire après décès de Claude-Marie-Elie Vial, veuve Nicolas-Anne Dubois de Beauchène, le 3 avril 1842., 16 avril 1842
      inventaire après décès; Vial, Claude-Marie-Elie; Dubois de Beauchène, Nicolas-Anne
    - Inventaire après décès de Marie-Marguerite Cottin, épouse de Henri Kindberg, fabricant de plaque, rue de Chabrol, n° 59, le 3 février 1842., 20 avril 1842
      inventaire après décès; Chabrol (rue de); Cottin, Marie-Marguerite; Kindberg, Henri
    - Inventaire après décès de Claude-Augustin Poudroux, rue du Ponceau, n° 9, le 6 avril 1842., 21 avril 1842
      inventaire après décès; Poudroux, Claude-Augustin
    - Inventaire après décès de Etienne-Jeanne-Marguerite Dacier, veuve de Armand-Philippe Lafitte, le 6 mai 1842., 11 mai 1842
      inventaire après décès; Dacier, Etienne-Jeanne-Marguerite; Lafitte, Armand-Philippe
    - Inventaire après décès de Alexis Lenoir, ancien valet de chambre, rue Lafayette, n° 9, le 2 juillet 1842., 16 juillet 1842
      inventaire après décès; La-Fayette (rue); Lenoir, Alexis
    - Inventaire après décès de Gabrielle Billier, rue de la Verrerie, n° 54, le 12 avril 1842., 16 juillet 1842
      inventaire après décès; Verrerie (rue de la); Bullier, Gabrielle
    - Inventaire après décès de Mr le baron de Wellefrey, le 7 juillet 1842., 20 juillet 1842
      inventaire après décès; Wellefrey (de)
    - Inventaire après décès de Pierre-Louis-Arnulphe Logerot, architecte inspecteur voyer, de l'arrondissement de Sceaux (Seine), arrivé le 11 septembre 1842., 29 juillet 1842
      inventaire après décès; Sceaux (Hauts-de-Seine); Logerot, Pierre-Louis-Arnulphe; architecte; inspecteur
    - Inventaire après décès de Victor-Constant Duchenne, le 31 décembre 1842., 9 février 1843
      inventaire après décès; Duchenne, Victor-Constant
    - Inventaire après décès de Charlotte-Hyacinthe, maîtresse de pension, rue Monsieur, n° 13, le 7 décembre 1843., 23 février 1843